【裁判字號】    95,聲,744
【裁判日期】    950529
【裁判案由】    返還擔保金
【裁判全文】
臺灣高雄地方法院民事裁定               95年度聲字第744號
聲  請  人  倫碩科技股份有限公司
法定代理人  甲○○
相  對  人  康和租賃股份有限公司
法定代理人  乙○○
當事人間聲請返還擔保金事件，本院裁定如下：
    主  文
本院九十三年度存字第二三○二號提存事件聲請人所提存之擔保
金新臺幣捌萬伍仟元，准予返還。
本院九十三年度存字第二四四四號提存事件聲請人所提存之擔保
金新臺幣壹拾玖萬肆仟元，准予返還。
本院九十三年度存字第二七六三號提存事件聲請人所提存之擔保
金新臺幣壹拾玖萬元，准予返還。
本院九十三年度存字第三一五○號提存事件聲請人所提存之擔保
金新臺幣參拾萬元，准予返還。
    理  由
一、按供擔保人證明受擔保利益人同意返還者，法院應依供擔保
    人之聲請，以裁定命返還其提存物或保證書，民事訴訟法第
    104 條第1 項第2 款定有明文。
二、聲請意旨略以：本件聲請人與相對人間返還票據等事件，聲
    請人依法聲請對相對人為假處分，分別依本院93年度裁全字
    第3919號假處分裁定，為相對人提供擔保金新臺幣（下同）
    85,000元為擔保，並以本院93年度存字第2302號提存書提存
    在案；依本院93年度裁全字第3962號假處分裁定，為相對人
    提供擔保金194,000 元為擔保，並以本院93年度存字第2444
    號提存書提存在案；依本院93年度裁全字第4458號假處分裁
    定，為相對人提供擔保金190,000 元為擔保，並以本院93年
    度存字第2763號提存書提存在案；依本院93年度裁全字第53
    83號假處分裁定，為相對人提供擔保金300,000 元為擔保，
    並以本院93年度存字第3150號提存書提存在案。茲因受擔保
    利益人即相對人同意聲請人取回擔保物，爰依民事訴訟法
    104 條第1 項第2 款規定，聲請返還擔保金等語。
三、經查，聲請人主張之事實，業據其提出返還提存物同意書1
    紙、聲請人之公司資料1 份、相對人之股份有限公司變更登
    記表及法定代理人身分證影本各1 份為證，並經本院依職權
    調閱本院93年度存字第2302號、93年度存字第2444號、93年
    度存字第2763號及93年度存字第3150號卷宗核閱無誤，自堪
    信為真實。從而，受擔保利益人即相對人既已同意返還前開
    擔保物，揆諸前開法條規定，聲請人聲請返還提存物，即無
    不合，應予准許。
四、依民事訴訟法第104 條第1 項第2 款，裁定如主文。
中    華    民    國    95    年    5     月    29    日
                  民事第二庭  法  官  邱泰錄
上為正本係照原本作成。
如對本裁定抗告須於裁定送達後10日內向本院提出抗告狀，並繳
納裁判費新台幣1,000元。
中    華    民    國    95    年    5     月    29    日
                              書記官  林慧君


司法院資訊處製作；財團法人民間司法改革基金會備份。
